【裁判字號】    95,上訴,712
【裁判日期】    950927
【裁判案由】    違反槍砲彈藥刀械管制條例
【裁判全文】
臺灣高等法院臺南分院刑事判決         95年度上訴字第712號
上  訴  人
即  被  告  甲○○
指定辯護人  本院公設辯護人  丙○○
上列上訴人即被告因違反槍砲彈藥刀械管制條例案件，不服臺灣
嘉義地方法院95年度訴字第229號中華民國95年5月30日第一審判
決（起訴案號：臺灣嘉義地方法院檢察署94年度偵字第1612號）
，提起上訴，本院判決如下：
    主  文
原判決撤銷。
甲○○未經許可，持有其他可發射子彈具有殺傷力之改造手槍，
，處有期徒刑年貳月，併科罰金新臺幣伍萬元，罰金如易服勞
役，以新臺幣貳仟元折算壹日；扣案如附表所示之改造手槍壹枝
沒收之。
    事  實
一、甲○○明知具有殺傷力之各式槍砲未經中央主管機關許可，
    不得持有，竟未經許可，基於不法持有槍砲之犯意，於民國
    （下同）九十四年九月初某日，在嘉義縣中埔鄉某不詳地點
   ，經姓名年籍不詳綽號「黑點」之成年男子贈送如附表所示
    可發射子彈具有殺傷力之仿BERETTA廠M9半自動手槍製造之
    改造手槍一枝（槍枝管制編號0000000000號）而持有之，嗣
    於九十五年二月二十三日凌晨零時五十分許，在該嘉義市○
    ○路○段三一五之一號前，為警在其所駕駛之車牌號碼2798
    -JC號自用小客車後車箱內當場查獲，並扣得上開改造手槍
    一枝。
二、案經嘉義市警察局第二分局報告臺灣嘉義地方法院檢察署檢
    察官偵查起訴。
    理  由
一、訊據上訴人即被告甲○○（下稱被告）固坦承有於上揭時、
    地，持有上開槍枝一枝等情，惟矢口否認知悉上開槍枝具有
    殺傷力，地方法院審理時說，如果伊承認，即可以判伊緩刑
    ，該槍枝係綽號「黑點」之乙○○交給伊的云云。
二、經查：
（一）上揭事實，業據被告於原審坦承不諱（見原審卷第48頁）
      ，並有附表所示改造手槍一枝（槍枝管制編號0000000000
      號）扣案可稽，而前揭改造手槍經鑑定後，其鑑定結果認
      具有殺傷力，屬於槍砲彈藥刀械管制條例所列其他可發射
      子彈具有殺傷力之槍枝，有內政部警政署刑事警察局九十
      五年三月二十七日刑鑑字第0950036959號鑑定書一份在卷
      可稽（見偵卷第19頁），復有查獲照片八張附卷可稽（見
      警卷第14頁），且被告於原審審理時供稱該槍很重，知悉
      是改造手槍等情（見原審卷第53頁）。是被告之自白與事
      實相符，堪以採信。雖被告嗣於本院否認知悉上開槍枝具
      有殺傷力云云，無非事後翻異畏罪卸責之詞，不足採信。
（二）又被告雖辯稱：原審同意伊請求從輕量刑，並給與緩刑等
      情，惟原審之筆錄內並無法院同意之記載，無從認係被告
      認罪之交換條件（見原審卷第48~56頁）。即檢察官亦無
      同意給與緩刑，且本件法定刑係三年以上十年以下有期徒
      刑之罪，衡情非可任意酌給緩刑，本件事證明確，原審自
      毋庸以此為換取被告認罪之條件。至被告於本院陳稱：綽
      號「黑點」之人係乙○○等語，然經本院傳喚，並未到場
      ，即使到場，亦未可遽認係符合槍砲彈藥刀械管制條例第
      18條所規定「其已移轉持有而據實供述全部槍砲之來源或
      去向，因而查獲」之情形。或有符合同條例之規定「犯本
      條例之罪，於偵查或審判中自白，並供述全部槍砲、彈藥
      之來源及去向，因而查獲或因而防止重大危害治安事件之
      發生」（得減輕或免除其刑）之要件。又被告所供出綽號
      「黑點」之姓名，是否屬實，猶須查證，尚難遽謂被告已
      符合上揭供出來源之減免罪刑之規定，合併說明。
（三）綜上所述，被告之辯解，尚無足採。本件事證已臻明確，
      被告之犯行洵堪認定，應予依法論科。
三、又按行為後法律有變更者，適用行為時之法律。但行為後之
    法律有利於行為人者，適用最有利於行為人之法律，刑法第
    2條第1項定有明文。被告行為後，刑法有關易服勞役之規定
    ，業於94年1月7日修正公布，並於95年7 月1日施行；被告
    於行為時，刑法第42條第2項前段規定：「易服勞役以1元以
    上3元以下折算一日。」，又易服勞役折算標準，業據修正
    前罰金罰鍰提高標準條例第2條前段規定，就其原定數額提
    高為100倍折算1日，則本件被告行為時之易服勞役折算標準
    ，應以銀元300元折算1日，即新台幣900元折算1日。惟95年
    7月1日修正公布施行之刑法第42條第3項前段規定：「易服
    勞役以新台幣1仟元、2仟元或3仟元折算一日。」比較修正
    前後之易服勞役折算標準，則以修正後之規定，較有利於被
    告，自應依刑法第2條第1項後段規定，適用修正後之刑法第
    42條第3項前段規定，定其折算標準。核被告持有上揭手槍
    所為，係犯槍砲彈藥刀械管制條例第八條第四項之未經許可
    持有其他可發射子彈具有殺傷力之槍枝罪。
四、原審以被告事證已臻明確，因予論罪科刑，固非無見，惟查
    被告經原判決諭知併科罰金部分，應以修正後之上揭新刑法
    第42條第3項前段之規定有利於被告，已如上述，原判決未
    予釐清，尚有未洽；被告於本院請求依供出來源減免其刑，
    指摘原判決量刑過重不當云云，雖不足採，惟原判決既有可
    議，自應由本院將原判決撤銷改判。爰審酌被告並無前科紀
    錄，有臺灣嘉義地方法院檢察署刑案資料查註紀錄表及臺灣
    高等法院被告前案紀錄表各一份附卷可按，其素行尚佳，復
    審酌被告為國中畢業，業餐飲，併其出於好奇之動機，該槍
    枝本身即為金屬材質，被告明知持有改造手槍係違法行為竟
    仍持有之，對社會治安所生之潛在危險非輕，兼衡及被告未
    持以另犯他罪，及犯罪後承認犯行，態度尚佳，深知悔悟等
    一切情狀，從輕量處有期徒刑三年二月，併科罰金新台幣五
    萬元，並就罰金部分諭知易服勞役之折算標準，以示懲儆。
    扣案之改造手槍一枝係被告非法持有之違禁物，並依刑法第
    三十八條第一項第一款之規定宣告沒收。又檢察官雖均未具
    體求刑，而被告於原審之指定辯護人則就科刑範圍請求為被
    告接受有期徒刑二年以下刑之宣告，並給予緩刑之表示。惟
    法院對有罪之被告科刑，已審酌刑法第五十七條各款所臚列
    情事，並考量被告持有槍彈對社會治安所生之潛在危險非輕
    ，法紀觀念淡薄，法定最輕本刑已為有期徒刑三年，被告持
    有槍枝原因為好奇等情狀，認被告並無可堪憫恕之處，從而
    辯護人所為請求失之過輕，難予採納，合併說明。
據上論結，應依刑事訴訟法第369條第一項前段、第364條、第2
99條第一項前段、槍砲彈藥刀械管制條例第8條第4項，刑法第2
條第1項後段、第11條前段、第42條第3項前段、第38條第1項第
1款，判決如主文。
本案經檢察官曾銘芳到庭執行職務。
中    華    民    國    95    年    9     月    27    日
                   刑事第二庭  審判長法  官    葉居正
                                     法  官    吳森豐
                                     法  官    莊俊華
以上正本證明與原本無異。
如不服本判決，應於收受本判決後十日內向本院提出上訴書狀。
其未敘述上訴理由者並得於提起上訴後十日內向本院補提理由書
狀（均須按他造當事人之人數附繕本）「切勿逕送上級法院」。
                                      書記官   尤乃玉
中    華    民    國    95    年    10    月    2     日
附  表：
      ┌───────┬───────────────┐
      │槍彈          │鑑定文號及鑑定結果            │
      ├───────┼───────────────┤
      │改造手槍一枝（│ 鑑定結果：係由仿BERETTA廠半自│
      │槍枝管制編號  │ 動手槍製造之金屬槍枝，更換土 │
      │0000000000號）│ 造金屬槍管改造而成之改造手槍 │
      │              │ ，機械性能良好，可擊發適用子 │
      │              │ 彈，認具殺傷力。             │
      │              │                              │
      └───────┴───────────────┘
槍砲彈藥刀械管制條例第8條
未經許可，製造、販賣或運輸鋼筆槍、瓦斯槍、麻醉槍、獵槍、
空氣槍或第4條第1項第1款所定其他可發射金屬或子彈具有殺傷
力之各式槍砲者，處無期徒刑或5年以上有期徒刑，併科新臺幣1
千萬元以下罰金。
未經許可，轉讓、出租或出借前項所列槍枝者，處5年以上有期
徒刑，併科新臺幣1千萬元以下罰金。
意圖供自己或他人犯罪之用，而犯前二項之罪者，處無期徒刑或
7年以上有期徒刑，併科新臺幣1千萬元以下罰金。
未經許可，持有、寄藏或意圖販賣而陳列第1項所列槍枝者，處3
年以上10年以下有期徒刑，併科新臺幣700萬元以下罰金。
第 1 項至第 3 項之未遂犯罰之。


司法院資訊處製作；財團法人民間司法改革基金會備份。
